臺灣士林地方法院民事判決
111年度訴字第1159號
原      告  林怡彤  
兼  訴  訟
代  理  人  林佳佳  
被      告  蔡易昇  
上列當事人間因殺人等案件，原告提起附帶民事訴訟，經本院刑
事庭裁定移送前來（111年度重附民字第4號），本院於民國111
年11月25日言詞辯論終結，判決如下：
    主          文
被告應給付原告林怡彤新臺幣壹佰伍拾萬元，原告林佳佳新臺幣
參佰伍拾萬柒仟貳佰肆拾元，及各自民國一百一十一年三月四日
起至清償日止，按週年利率百分之五計算之利息。
訴訟費用由被告負擔。
本判決得假執行。
    事實及理由要領
一、本件依民事訴訟法第384條之1規定，僅合併記載事實及理由
    要領。
二、原告主張：被告於民國110年4月12日上午8、9時許，在新北
    市○里區○○○街00號1樓車庫內，基於殺人之犯意，持手槍近
    距離朝訴外人林文章上半身身體部位連續開槍2次，所擊發
    本案子彈2顆之彈頭分別自林文章右外側肩部前方、後方各1
    處射入，造成林文章兩側肺臓、氣管、主動脈弓、上下腔靜
    脈、右心房、橫膈膜、腸繫膜等處槍彈裂傷，當場倒地大量
    出血，雖送醫仍於同日下午3時35分許，因多器官槍彈創傷
    出血致急救無效宣告死亡。被告上開行為，經本院以110年
    度重訴字第5號刑事判決犯殺人罪處刑在案。被告出於故意
    ，不法侵害林文章致死，原告林佳佳、林怡彤二人（下合稱
    原告，分別以姓名稱之）為林文章之親生女兒，因而頓失至
    親，造成精神上莫大創傷，此種折磨痛苦非筆墨所能形容，
    各受有非財產上損害新臺幣（下同）1,500,000元。林佳佳
    並因而支付林文章之殯葬費2,007,240元。爰依民法第184條
    第1項前段、第192條第1項、第194條規定，訴請被告賠償殯
    葬費及精神慰撫金等語，並聲明：㈠被告應給付林佳佳3,507
    ,240元，及自起訴狀繕本送達翌日起至清償日止，按週年利
    率5%計算之利息。㈡被告應給付林怡彤1,500,000元，及自起
    訴狀繕本送達翌日起至清償日止，按週年利率5%計算之利息
    。
二、被告於言詞辯論期日聲明認諾原告之請求（見本院卷第61至
    62頁、第66至68頁），而對本件訴訟標的為認諾。依民事訴
    訟法第384條規定，本院應依原告之聲明為被告敗訴之判決
    。從而，原告依民法第184條第1項前段、第192條第1項、第
    194條規定，請求被告給付林怡彤1,500,000元，林佳佳3,50
    7,240元，及各自起訴狀繕本送達翌日（即111年3月4日，見
    重附民卷第3頁）起至清償日止，按週年利率5%計算之利息
    ，為有理由，應予准許。另本件係本於被告認諾而為判決，
    依民事訴訟法第389條第1項第1款規定，應由本院依職權宣
    告假執行。
三、訴訟費用負擔之依據：民事訴訟法第78條。
中　　華　　民　　國　　111 　年　　12　　月　　2 　　日
                  民事第三庭法  官  江哲瑋
以上正本係照原本作成。
如對本判決上訴須於判決送達後 20 日內向本院提出上訴狀。如
委任律師提起上訴者，應一併繳納上訴審裁判費。
中　　華　　民　　國　　111 　年　　12　　月　　2 　　日
                            書記官  張祐誠